hu: Kompatibilis hulladéktartály típusa: Komposztáló tartály; Szeméttároló; Veszélyeshulladék-konténer; Újrahasznosító tartály; Szemeteszsák-tartó; Szemeteskuka; Egyéb
ja: 対応する廃棄物容器の種類: コンポストビン; 大型ゴミ容器; 有害廃棄物用コンテナ; リサイクルビン; ゴミ袋ホルダー; ゴミ入れ; その他
th: ประเภทถังขยะที่ใช้งานร่วมกันได้: ถังปุ๋ยหมัก; ถังขยะขนาดใหญ่; คอนเทนเนอร์สำหรับเก็บของเสียอันตราย; ถังรีไซเคิล; ที่แขวนถุงขยะ; ถังขยะ; อื่นๆ
pl: Kompatybilny typ pojemnika na odpady: Kompostownik; Śmietnik; Pojemniki na odpady niebezpieczne; Pojemnik do recyklingu; Uchwyt na worki na śmieci; Kosz na śmieci; Pozostałe
ko: 호환 폐기물 용기 유형: 퇴비함; 대형 쓰레기통; 유독 폐기물 보관함; 재활용 쓰레기통; 쓰레기봉투 거치대; 쓰레기통; 기타
ru: Совместимый тип контейнера для отходов: Компостный контейнер; Мусорный бак; Контейнер для опасных отходов; Мусорный контейнер; Держатель мусорных мешков; Мусорное ведро; Другой
nb: Kompatibel avfallsbeholdertype: Kompostbeholder; Søppelcontainer; Beholdere for farlig avfall; Resirkuleringsbetrakter; Søppelsekkholder; Søppelkasser; Annet
vi: Loại thùng chứa chất thải tương thích: Thùng ủ phân; Thùng đựng rác to; Dụng cụ chứa rác thải nguy hiểm; Thùng rác tái chế; Giá giữ túi rác; Thùng rác; Khác
nl: Compatibel type afvalcontainer: Compostbak; Afvalcontainer; Container voor chemisch afval; Recyclingbak; Afvalzakhouder; Prullenbak; Overig
sk-SK: Kompatibilný typ odpadkového koša: Kompostovací kôš; Smetná nádoba; Nádoba na nebezpečný odpad; Recyklačný kôš; Stojan na odpadkové vrece; Nádoba na odpadky; Iné
cs: Kompatibilní typ odpadní nádoby: Nádoba na kompost; Kontejner; Nádoba na nebezpečný odpad; Koš na tříděný odpad; Stojan na odpadkové pytle; Popelnice; Jiné
it: Tipo di contenitore dei rifiuti compatibile: Contenitore per compostaggio; Cassone per rifiuti; Contenitore rifiuti pericolosi; Contenitore per riciclaggio; Porta sacco della spazzatura; Cestino per rifiuti; Altro
ro-RO: Tip de recipient de deșeuri compatibil: Recipient pentru compost; Container mare; Container pentru deșeuri periculoase; Recipient pentru reciclare; Suport pentru sac de gunoi; Coș de gunoi; Altele
zh-TW: 相容廢棄物容器類型: 堆肥箱; 大型垃圾箱; 有害廢棄物儲藏桶; 回收箱; 垃圾袋支架; 垃圾桶; 其他
da: Kompatibel affaldsbeholdertype: Kompostbeholder; Container; Beholder til farligt affald; Genbrugsbeholder; Affaldsposeholder; Skraldespande; Andet
tr: Uyumlu atık konteyneri türü: Kompost Kutuutusu; Çöp konteyneri; Tehlikeli Atık Konteyneri; Geri dönüşüm kutusu; Çöp Torbası Tutucu; Çöp Kutusu; Diğer
lt-LT: Suderinamas atliekų konteinerio tipas: Komposto sandėliavimo dėžė; Atliekų konteineris; Pavojingų atliekų konteineris; Perdirbimo sandėliavimo dėžė; Šiukšlių maišų laikiklis; Didelė šiukšliadėžė; Kita
de: Kompatibler Abfallbehältertyp: Kompostbehälter; Müllcontainer; Sondermüllbehälter; Recyclingbehälter; Müllbeutelhalter; Mülltonne; Sonstiges
pt-BR: Tipo de recipiente de resíduos compatível: Caixa de compostagem; Lixeira; Recipientes para resíduos perigosos; Caixa de reciclagem; Suporte para saco de lixo; Latas de lixo; Outro
el: Συμβατός τύπος κάδου απορριμμάτων: Κάδος κομποστοποίησης; Κάδος για σκουπίδια; Δοχείο επικίνδυνων απορριμμάτων; Κάδος ανακύκλωσης; Βάση σάκου απορριμμάτων; Κάδος απορριμμάτων; Άλλο
pt-PT: Tipo de contentor de resíduos compatível: Recipiente de compostagem; Contentor de lixo; Contentor de resíduos perigosos; Caixote do lixo para reciclagem; Suporte para saco de lixo; Caixote para lixo; Outro
fr: Type de conteneur à déchets compatible: Bac à compost; Benne; Conteneur pour déchets dangereux; Bac de recyclage; Support pour sac poubelle; Poubelle; Autre
zh-CN: 兼容废物容器类型: 堆肥箱; 垃圾箱; 危险废品容器; 回收箱; 垃圾袋支架; 废物箱; 其他
bg-BG: Съвместим тип контейнер за отпадъци: Кош за компост; Контейнер за боклук; Контейнер за опасни отпадъци; Кош за рециклиране; Държач за торби за боклук; Кошче за боклук; Друго
es: Tipo de contenedor de residuos compatible: Contenedor de compostaje; Contenedor; Contenedor de residuos peligrosos; Contenedor de reciclaje; Recipiente para bolsas de basura; Cubo de basura; Otros
fi: Yhteensopiva jätesäiliötyyppi: Biojäteastia; Roska-astia; Vaarallisen jätteen astia; Kierrätysastia; Roskapussin pidike; Jätesäiliö; Muu
sv: Kompatibel avfallsladningstyp: Kompostbehållare; Container; Behållare för farligt avfall; Återvinning tillbaka; Soppåsehållare; Sopkorg; Övrigt
hr-HR: Kompatibilna vrsta spremnika za otpad: Kanta za kompostiranje; Kontejner; Kontejneri za opasni otpad; Kanta za recikliranje; Držač za vreće za smeće; Kante za smeće; Ostalo
en: Compatible waste container type: Compost Bin; Dumpster; Hazardous Waste Container; Recycling Bin; Trash Bag Holder; Trash Can; Other
sl-SI: Združljiva vrsta zabojnika za odpadke: Kompostnik; Zabojnik za odpadke; Zabojnik za nevarne odpadke; Koš za recikliranje; Držalo za vreče za smeti; Smetnjak; Druga